臺灣高等法院刑事判決
110年度上訴字第719號
上　訴　人　臺灣臺北地方檢察署檢察官
被　　　告　黃飛紅　
　　　　　　　　　　
　　　　　　　　　　
　　　　　　　　　　
　　　　　　王麗惟　
　　　　　　　　　　
　　　　　　　　　　
　　　　　　　　　　
上列上訴人因被告等誣告等案件，不服臺灣臺北地方法院105年
度訴字第99號，中華民國110年1月6日第一審判決（起訴案號：
臺灣臺北地方檢察署104年度偵字第7951號），提起上訴，本院
判決如下：
    主  文
上訴駁回。
    理  由
一、公訴意旨略以：被告黃飛紅與王麗惟為夫妻，被告王麗惟前
    任職於被害人李料珍（下稱被害人）與陳再田所經營之環球
    旅行社股份有限公司（下稱環球旅行社），為環球旅行社之
    員工，職務上會經手環球旅行社與大陸團體來臺所需之相關
    文件資料。嗣被告王麗惟與環球旅行社有勞資糾紛，竟與被
    告黃飛紅共同意圖使他人受刑事處分，基於行使偽造私文書
    及特種文書、誣告等之單一犯意聯絡，先由被告王麗惟在不
    詳時間、地點，以不詳方式偽造「台灣省招投標菁英協進會
    」、「陳勝勤」、內政部部長「江宜樺」、「內政部」、「
    台灣省商業會」及「張榮味」之印文，進而偽造以「台灣省
    招投標菁英協進會理事長陳勝勤」名義之邀請函、「大陸地
    區紹興市招投標協會丁國興等12人（按即後述「林偉堂等12
    人」）來臺從事相關活動之行程表」、「台灣省招投標菁英
    協進會全國性及區級人民團體立案證書」、以「台灣省商業
    會理事長張榮味」名義之邀請函及「大陸地區江蘇省宜興市
    總商會來臺從事相關活動之行程表」之文書及特種文書各1
    紙，交由被告黃飛紅於民國103年1月23日函寄附有上揭「台
    灣省招投標菁英協進會」邀請函（並有複印書寫「涉偽造人
    」等文字之李料珍環球旅行社名片）、「大陸地區紹興市招
    投標協會丁國興等12人來臺從事相關活動之行程表」、「台
    灣省招投標菁英協進會全國性及區級人民團體立案證書」及
    「台灣省招投標菁英協進會簡介」等文書影本為附件之陳情
    書予內政部而行使之，並要求內政部查明附件文書之真實性
    ，藉此使用該偽造之犯罪證據。嗣內政部發現「台灣省招投
    標菁英協進會全國性及區級人民團體立案證書」之文件涉嫌
    偽造，函請臺灣臺北地方檢察署偵辦，該署檢察官於103年3
    月18日訊問被告黃飛紅時，被告黃飛紅復接續提交上開「台
    灣省招投標菁英協進會理事長陳勝勤」名義之邀請函正本、
    「大陸地區紹興市招投標協會丁國興等12人來臺從事相關活
    動之行程表」正本、「台灣省招投標菁英協進會全國性及區
    級人民團體立案證書」、以「台灣省商業會理事長張榮味」
    名義之邀請函及「大陸地區江蘇省宜興市總商會來臺從事相
    關活動之行程表」影本各1紙予檢察官而為行使，並指陳李
    料珍另涉嫌偽造前揭「台灣省商業會理事長張榮味」名義之
    邀請函及大陸地區江蘇省宜興市總商會來臺從事相關活動之
    行程表等情，藉此使用該偽造之犯罪證據。因認被告王麗惟
    、黃飛紅共同涉犯刑法第216條、第217條第1項、第218條第
    1項、第210條、第212條之行使偽造印文、公印文、偽造私
    文書、偽造特種文書罪嫌，及刑法第169條第1項、第2項之
    誣告罪嫌。
二、按犯罪事實應依證據認定之，無證據不得認定犯罪事實；不
    能證明被告犯罪者，應諭知無罪之判決，刑事訴訟法第154
    條第2項、第301條第1項分別定有明文。又認定犯罪事實所
    憑之證據，雖不以直接證據為限，間接證據亦包括在內，然
    無論直接證據或間接證據，其為訴訟上之證明，均須於通常
    一般人均不致有所懷疑，而得確信其為真實之程度者，始得
    據為有罪之認定，倘其證明尚未達到此一程度，而有合理之
    懷疑存在時，即難遽採為不利被告之認定。
三、公訴意旨認被告王麗惟、黃飛紅涉犯上開罪嫌，無非係以被
    害人李料珍之指述、被告2人之供述，證人陳再田、陳勝地
    於偵訊時之證言，及卷附「台灣省招投標菁英協進會理事長
    陳勝勤」名義之邀請函、「大陸地區紹興市招投標協會丁國
    興等12人來臺從事相關活動之行程表」、「台灣省招投標菁
    英協進會全國性及區級人民團體立案證書」、以「台灣省商
    業會理事長張榮味」名義之邀請函、「大陸地區江蘇省宜興
    市總商會來臺從事相關活動之行程表」，內政部103年2月13
    日台內團字第1030083242函暨所附之陳情人即被告黃飛紅提
    供之陳情書等相關資料、「台灣工商菁英協進會」立案證書
    及函稿，入出國及移民署103年4月3日移署出停弘字第10300
    51683號函暨所附「林偉堂等12人」、「盛鳳錫等9人」來臺
    相關文件、104年5月28日移署出停祥字第1040050834號函暨
    所附臺北市機器商業同業公會資料、大陸地區人民周介其等
    12人來臺入出境紀錄影本各1份，被害人103年3月20日提供
    之環球旅行社辦理大陸地區人民來臺參訪程序文件說明及盛
    鳳錫等人來臺名冊、臺灣區食品暨製藥機械工業同業公會邀
    請函等相關資料、臺北市機器商業同業公會103年4月1日之
    回函，暨臺灣省商業會104年5月26日省商業字第172號函等
    件，為其主要論據。訊據被告王麗惟、黃飛紅均堅詞否認涉
    有上開犯行，被告王麗惟辯稱：伊是專門跑外務，接團後會
    把名單交給環球旅行社辦理申請入台手續，被害人會把大陸
    國台辦要求的邀請函交給伊，讓伊轉交給大陸國台辦，上開
    文件是伊在環球旅行社時由被害人所交付的等語；被告黃飛
    紅則辯稱：伊確實有持「台灣省招投標菁英協進會理事長陳
    勝勤」名義之邀請函、「大陸地區紹興市招投標協會丁國興
    等12人來臺從事相關活動之行程表」、「台灣省招投標菁英
    協進會全國性及區級人民團體立案證書」、以「台灣省商業
    會理事長張榮味」名義之邀請函及「大陸地區江蘇省宜興市
    總商會來臺從事相關活動之行程表」等文件到內政部陳情，
    要求內政部查明真偽，如果有假，應移送地檢署偵辦，後來
    伊到地檢署開庭時，亦有再將上開文件提出交給檢察官，該
    等文件是印製完成的影本，由被告王麗惟所交付，伊認為被
    害人涉嫌偽造台灣省招投標菁英協進會名義之文件，以及該
    協進會立案資料等語。
四、就被告向內政部陳情時所提交之「台灣省招投標菁英協進會
    理事長陳勝勤」名義之邀請函、「大陸地區紹興市招投標協
    會丁國興等12人來臺從事相關活動之行程表」、「台灣省招
    投標菁英協進會全國性及區級人民團體立案證書」、以「台
    灣省商業會理事長張榮味」名義之邀請函及「大陸地區江蘇
    省宜興市總商會來臺從事相關活動之行程表」等文件，並非
    真實一節，經查：　
　㈠有關「台灣省招投標菁英協進會理事長陳勝勤」名義之邀請
    函及「台灣省招投標菁英協進會全國性及區級人民團體立案
    證書」，業經內政部查核並無「台灣省招投標菁英協進會」
    之立案資料，且上開立案證書所載「台內社字第0990145556
    號」，則係內政部於99年7月間發函同意「臺灣企業經理人
    協進會」變更會名為「台灣工商菁英協進會」並換發立案證
    書之字號等情，有內政部103年2月13日台內團字第10300832
    42號函暨所附上開變更核備函文在卷足憑（他字第2043號卷
    一第1、7至8頁）。
　㈡上開以「台灣省招投標菁英協進會理事長陳勝勤」名義發出
    之邀請函，係邀請「林偉堂等12人來臺」，此有被告於檢察
    官傳訊時所提出之邀請函在卷足憑（他字第2043號卷一第22
    頁）；其次，以「台灣省商業會理事長張榮味」名義發出之
    邀請函，則係邀請「盛鳳錫等9人」來臺，此有被告經檢察
    官傳訊時所提出之邀請函在卷可憑（他字第2043號卷一第20
    頁）。惟經檢察官函請內政部入出國及移民署查詢結果，「
    林偉堂等12人」係由「臺北市機器商業同業工會」於102年5
    月29日以經貿活動名義代申請入境，「盛鳳錫等9人」則是
    由「台灣區食品暨製藥機械工業同業公會」於102年7月18日
    以經貿活動名義代申請入境，並經審查核後均發單次入出境
    許可證等情，亦有該署103年4月3日移署出停弘字第1030051
    683號函在卷可稽（他字第2043號卷一第148頁），與被告提
    出之上開邀請函內容不符。其次，證人即「臺北市機器商業
    同業工會」、「台灣區食品暨製藥機械工業同業公會」總幹
    事陳勝地於偵訊時證稱，「林偉堂等12人」、「盛鳳錫等9
    人」來臺，是由該2公會所邀請，依照伊與環球旅行社合作
    的經驗，先由該旅行社將來臺的大陸團體轉介過來，送交公
    會審核，如符合來臺之相關規定，公會就會配合蓋章，向移
    民署申請辦理來臺手續等語（偵字第7951號卷第71至72頁）
    。佐以被害人提出之台灣區食品暨製藥機械工業同業公會10
    2年7月17日以理事長歐陽禹名義所發之邀請函，確載明邀請
    江蘇省工商業聯合會成員「盛鳳錫等9人」來台，另臺北市
    機器商業同業公會102年5月5日以理事長王之任名義所發之
    邀請函，亦載明係邀請浙江省商貿業聯合會「林偉堂等12人
    」組團來台，有卷附台灣區食品暨製藥機械工業同業公會10
    2年7月17日邀請函、臺北市機器商業同業公會102年5月5日
    邀請函等件足憑（他字第2043號卷一第41至45、164至168頁
    ）。加以台灣省商業會就上開以「台灣省商業會理事長張榮
    味」名義發出之邀請函，亦函覆稱：該會未曾邀請該邀請函
    所載之「江蘇省宜興市總商會」來臺，其上所列聯絡人、聯
    絡電話等，與該會慣例不符，所載印文並非該會印章等語在
    卷（偵字第7951號卷第11頁）。
　㈢是被告向內政部陳情時所提出之「台灣省招投標菁英協進會
    理事長陳勝勤」名義之邀請函、「大陸地區紹興市招投標協
    會丁國興等12人來臺從事相關活動之行程表」、「台灣省招
    投標菁英協進會全國性及區級人民團體立案證書」、以「台
    灣省商業會理事長張榮味」名義之邀請函及「大陸地區江蘇
    省宜興市總商會來臺從事相關活動之行程表」等文件，不僅
    內政部查無「台灣省招投標菁英協進會」之立案登記資料，
    且「林偉堂等12人」來臺，並非由該協進會邀請，臺灣省商
    業會亦未曾發邀請函予大陸地區江蘇省宜興市總商會，足認
    該等文件均非真正。
五、至上開文件係由被告黃飛紅向內政部陳情時所提出一節，固
    有被告所書具之102年4月22日陳情書在卷可查（他字第2043
    號卷一第2頁）。依該陳情書所載：「現今兩岸交流互訪頻
    繁，時有偽造協會出具邀請函，變造身份造成雙方糾紛不斷
    。造成合法業者權益受損。今附上臺灣省招投標菁英協進會
    立案證書及相關文件共4頁（按即：「台灣省招投標菁英協
    進會理事長陳勝勤」名義之邀請函、「大陸地區紹興市招投
    標協會丁國興等12人來臺從事相關活動之行程表」、「台灣
    省招投標菁英協進會全國性及區級人民團體立案證書」、「
    台灣省招投標菁英協進會簡介」），煩請貴部查察核實，是
    否為貴部所發之立案證書，如涉偽造請貴部呈交有關單位偵
    辦，以儆效尤」等語，已可見被告黃飛紅係因懷疑該等文件
    有偽造之嫌，而將該等文件以陳情書附件之方式提交於主管
    機關內政部查核，本無從逕以此節推論該等文件係被告黃飛
    紅所偽造。況該等文件倘係由被告黃飛紅偽造，被告黃飛紅
    竟甘冒為主管機關發現、甚至遭移送偵查之風險，而自行提
    交向主管機關陳情，顯與常情不符，自難憑此認定被告黃飛
    紅有何偽造該等文件之犯行。
六、雖被害人於偵訊時指稱，環球旅行社確實有辦理邀請「林偉
    堂等12人」、「盛鳳錫等9人」來臺事宜，但並不是用被告
    提出之台灣省招投標菁英協進會、台灣省商業會邀請函所邀
    請的；環球旅行社與台灣省商業會沒有合作關係，該等邀請
    函並不是環球旅行社製作，如有偽造，亦與環球旅行社無關
    ，伊並未授權或同意王麗惟這樣做等語（他字第2043號卷一
    第29頁，偵字第7951號卷第13至14頁）。然由被害人所述，
    至多僅能證明該等文件非由環球旅行社製作，無法進一步推
    論該等文件即是被告王麗惟所偽造。況被告王麗惟於偵訊時
    供稱：伊僅負責外務，不負責處理文書等語（偵字第7951號
    卷第86頁），核與被害人於偵訊時所指被告王麗惟任職環球
    旅行社是負責送件的承辦人，會定期赴大陸出差、拜訪各地
    區台辦主任，接洽訪台交流業務等情相符（偵字第7951號卷
    第13、20頁）。加以被害人於偵訊時曾自承，伊與配偶陳再
    田一起經營環球旅行社，有辦理邀請大陸參訪團的業務，有
    些是受各協會的委託辦理，有些沒有協會，會需要伊介紹協
    會來邀請等語（他字第2043號卷第29頁），及證人陳勝地於
    原審所證，名冊上所記載的大陸人士一開始都不認識，是旅
    行社給伊資料，以方便為原則，協助推廣，伊出名邀請大陸
    人士，來臺的交流活動基本上是由旅行社出面處理，都是與
    環球旅行社的李料珍聯繫，沒有與王麗惟聯繫過等語（原審
    卷三第138、141頁）。則以被告王麗惟任職環球旅行社期間
    ，僅負責送件、聯繫大陸各地區台辦人員等業務內容，亦無
    必然具偽造上開邀請函等文件之動機，況證人陳勝地亦證述
    公會出具邀請函等事宜是與被害人聯繫，並未與王麗惟接洽
    過，顯無從僅以被害人上開指述，即為不利於被告王麗惟之
    認定。
七、又被告黃飛紅就其所持向內政部陳情之文件來源，固於檢察
    官第一次偵訊時先稱，伊朋友大陸浙江省紹興市台辦經濟處
    處長稱，紹興市收到「台灣省招投標菁英協進會理事長陳勝
    勤」名義發出之邀請函，請伊回臺灣查證是否有該協進會的
    立案登記，並將邀請函正本交予伊等語（他字第2043號卷一
    第17頁）；嗣於偵訊時，就檢察官詢及被告黃飛紅前往內政
    部陳情時所附文件，及於檢察官第一次偵訊時所提出之文件
    來源時，則改稱：是伊太太王麗惟在家中交給伊，王麗惟從
    環球旅行社離職前，曾提到尚未領到獎金，而與公司有所爭
    執，當時王麗惟發現很多黑幕，因為團是她接的，怕被牽扯
    到，伊就要王麗惟蒐集證據，後來王麗惟離職後，與被害人
    夫妻在協調會時發生口角，伊認為對方欺負王麗惟很過份，
    才叫王麗惟將資料交給伊，由伊揭弊等語（偵字第7951號卷
    第85頁背面）。然就上開供述前後不一之緣由，被告黃飛紅
    於偵訊時亦已說明：當初王麗惟不想告發，伊想幫王麗惟出
    氣，所以決定告發，又怕匿名不被受理，因此具名告發，並
    想要保護王麗惟，才沒有說出是王麗惟交付等語（偵字第79
    51號卷第86頁）；佐以被害人於偵訊時亦稱，王麗惟與環球
    旅行社有勞資糾紛，王麗惟如認薪資有問題，應該於102年9
    月就向伊反映，她連續對環球旅行社提告都沒有達到目的等
    語（偵字第7951號卷第13頁背面），可見被告黃飛紅所述為
    幫王麗惟出氣而出面揭弊之情，並非全然子虛。況由被告王
    麗惟於偵訊時供稱：當時「林偉堂等12人」申請來臺時，是
    用台灣省招投標菁英協進會的名義給大陸國台辦作邀請，伊
    曾聽被害人說實際上並沒有這個協進會，後來被害人卻給伊
    這個協進會的邀請函原本，地址載為環球旅行社的地址，伊
    當時不確定真假，就交給伊先生黃飛紅，後來經內政部確定
    該文件是假的等語（偵字第7951號卷第86頁），亦可見被告
    黃飛紅確實係自被告王麗惟處取得上開文件。既被告黃飛紅
    主觀上對於上開文件之真實性有所懷疑，而持向內政部陳情
    ，復於偵訊時提交供檢察官偵查，即便於偵訊初始未說出文
    件來源為王麗惟，亦不能因此即予推認該等文件即是由被告
    黃飛紅甚至王麗惟所偽造。
八、至公訴意旨指被告黃飛紅於103年3月18日偵訊時指被害人涉
    犯偽造文書罪嫌，乃虛偽不實，而認被告黃飛紅另涉犯刑法
    第169條第1項之誣告罪云云。惟：
　㈠按刑法第169條第1項之誣告罪之成立，係以意圖他人受刑事
    處分，而故意虛構事實，向該管公務員申告為其要件。所謂
    虛構事實，係指明知無此事實而故意捏造者而言，若係出於
    誤認、誤解或懷疑有此事實，或所為告訴，旨在脫卸自己之
    罪責者，均難謂與誣告罪之構成要件相符，最高法院著有84
    年度台上字第2083號判決意旨參照。
　㈡查被告黃飛紅於上開偵訊時固曾指稱，被害人辦旅行社，會
    派人到大陸招攬大陸官員到臺灣玩，有些省份需要邀請函，
    這些官員才能出境來臺灣，如果由商總或是農會等單位幫忙
    出具邀請函，被害人需支付一定的規費，所以被害人為了省
    錢才會偽造邀請函、證書等文件等語（他字第2043號卷一第
    18頁）。然本案係由內政部以103年2月13日太內團字第1030
    083242號函，檢送被告黃飛紅之陳情書、台灣省投招標菁英
    協進會立案證書等件，認「台灣省投招標菁英協進會」涉嫌
    偽造人民團體立案證書，而請臺灣臺北地方檢察署偵辦（他
    字第2043號卷一第1頁），檢察官始以告發人身份傳喚被告
    黃飛紅進行訊問（他字第2043號卷一第15頁），顯見被告黃
    飛紅並非主動向檢察官申告指被害人涉犯偽造文書罪嫌，而
    僅係向內政部陳情，嗣內政部函送檢察官偵辦之對象，亦非
    逕指本案被害人，已難認被告黃飛紅有何意圖他人受刑事處
    分之可言。況被害人於原審證稱：旅行社請臺灣的團體發邀
    請函，是依大陸來臺人數計算費用，每位支付1000至1500元
    ，有的更貴，要2500元，只要有申請來臺肯定要付費等語（
    原審卷三第151頁背面至152頁）；證人即被害人之配偶陳再
    田於原審亦證稱：環球旅行社是代辦，大陸人士要來臺灣，
    必須依照移民署規定找到邀請單位，由邀請單位寄送邀請函
    到大陸，旅行社會按人頭每個人給1000至1500元，供邀請方
    的協會請客，有時是由承辦人或被害人直接到餐廳把餐費付
    掉等語（原審卷三第142頁背面至144頁），可見被告黃飛紅
    上開所述環球旅行社需支付給邀請團體相當之費用一節，並
    非虛構，其懷疑環球旅行社偽造邀請函等文件，亦非全然無
    稽，尚與前述誣告罪之構成要件不符。至被告王麗惟則始終
    未對被害人為告發之訴訟行為，僅是於檢察官偵訊時，說明
    文件來源及何以懷疑該等文件為偽造等情（他字第4678號卷
    第12頁背面至13頁），亦無從認定被告王麗惟有何故意虛構
    事實向該管公務員申告之誣告犯行。
　㈢再者，依被告王麗惟於偵訊時所供：（問：你是怎麼知道這2
    份（按指文件）是偽造？）當時「林偉堂等12人」要用紹興
    市招投標協會的身份來，被害人對伊表示臺灣沒有招投標協
    會，後來又給伊這份招投標協進會的邀請函及證書，伊離職
    後，懷疑文件有偽造，才會到內政部查證，證實是偽造；臺
    灣省商業會部分，伊有請黃飛紅去該會問過，伊當時是告訴
    黃飛紅文件是公司（按指環球旅行社）給伊的等語（他字第
    4678號卷第12頁背面），亦可見被告黃飛紅係經前任職於環
    球旅行社之被告王麗惟陳述，經若干查證後，始懷疑被告王
    麗惟所交付之文件係由被害人偽造，並非故意虛捏事實而為
    申告甚明。
九、是以依照卷內現有證據，均無從據以認定被告黃飛紅、王麗
    惟有何公訴意旨所指之偽造印文、偽造公印文、偽造文書、
    偽造特種文書進而持以行使，及誣告等犯行，自不能僅憑被
    害人指稱該等文件並非出自環球旅行社，即認被告2人涉有
    上開犯行。此外，復查無其他積極證據足認被告2人有公訴
    意旨所指上開罪名，既然不能證明被告2人犯罪，自應為被
    告2人均無罪之諭知。
十、原審以不能證明被告2人犯罪，諭知被告2人無罪之判決，核
    無不合。檢察官上訴意旨固稱：本案文件最後係由被告黃飛
    紅、王麗惟經手，彼等始終未能供出文件來源，亦無法證明
    係他人所偽造，足見彼等犯罪嫌疑重大，況被害人經營環球
    旅行社，本可輕易向證人陳勝地取得邀請函等相關文件，並
    無偽造之必要，而被害人及被害人配偶陳再田均稱並無偽造
    本案文件之必要，益徵本案係被告黃飛紅、王麗惟所為；加
    以被告黃飛紅就印文來源前後供述不一，可見被告黃飛紅、
    王麗惟係以憑空捏造之證據向地檢署提出告發，顯具誣告之
    犯意，原審遽為無罪之判決，自有未妥云云。惟：按認定犯
    罪事實應依憑證據，被告否認犯罪事實所持之辯解，縱屬不
    能成立，仍非有積極證據足以證明其犯罪行為，不能遽為有
    罪之認定，亦不能以推測或擬制之方法以為裁判基礎，最高
    法院著有84年度台上字第2677號、95年度台上字第6080號等
    判決見解參照。查被告黃飛紅向內政部陳情時而提出之文件
    ，本即係因懷疑該等文件有假，而希望內政部查明，此舉顯
    與一般偽造文件者隱蔽自身犯行之舉動有異，自不能僅憑被
    害人片面指述，即推認該等文件係被告黃飛紅或王麗惟偽造
    ，已如前述，縱被告黃飛紅就本案文件來源曾有前後不一之
    供述，且無證據證明該等文件係被害人所偽造，則在無積極
    證據足以證明被告黃飛紅、王麗惟本案犯罪行為之情形下，
    自不能遽為有罪之認定。又本案係因內政部發現「台灣省招
    投標菁英協進會」偽造立案證書移送地檢署偵辦，始陸續傳
    喚被告黃飛紅、王麗惟到案說明，並非自始即由被告黃飛紅
    或王麗惟向檢察官告發本件被害人犯罪，已如前述，被告黃
    飛紅、王麗惟基於彼等對該等文件真實性之懷疑，而將該等
    文件提交由檢察官偵辦，難認有何虛捏事實而為誣告之犯行
    ，亦說明如前。檢察官上訴仍執前詞指摘原判決不當，自非
    有據，其上訴為無理由，應予駁回。
據上論斷，應依刑事訴訟法第368條，判決如主文。
本案經檢察官游明慧提起公訴，檢察官林淑玲提起上訴，經檢察
官郭靜文到庭執行職務。
中　　華　　民　　國　　110 　年　　11　　月　　16　　日
                  刑事第二十二庭審判長法　官  王美玲
                                      法　官  陳銘壎
                                      法　官  汪怡君
以上正本證明與原本無異。
被告不得上訴。
檢察官得上訴，須受刑事妥速審判法第9條規定限制。
檢察官如不服本判決，應於收受送達後20日內向本院提出上訴書
狀，惟須受刑事妥速審判法第9條限制。其未敘述上訴之理由者
，並得於提起上訴後20日內向本院補提理由書(均須按他造當事
人之人數附繕本)「切勿逕送上級法院」。
刑事妥速審判法第9條：
除前條情形外，第二審法院維持第一審所為無罪判決，提起上訴
之理由，以下列事項為限：
一、判決所適用之法令牴觸憲法。
二、判決違背司法院解釋。
三、判決違背判例。
刑事訴訟法第 377 條至第 379 條、第 393 條第 1 款之規定，
於前項案件之審理，不適用之。
                                      書記官  高妤瑄
中　　華　　民　　國　　110 　年　　11　　月　　16　　日